【裁判字號】    97,台抗,233
【裁判日期】    970417
【裁判案由】    損害賠償聲請訴訟救助
【裁判全文】
最高法院民事裁定              九十七年度台抗字第二三三號
抗  告  人  甲○○
訴訟代理人  楊昌禧律師
            梁育誠律師
抗  告  人  乙○○
            丁○○
            戊○○
            丙○○
上 列四 人
共      同
訴訟代理人  薛西全律師
上列當事人間因請求損害賠償事件，聲請訴訟救助，抗告人對於
中華民國九十七年一月二十八日台灣高等法院高雄分院裁定（九
十六年度抗字第一九六號），各自提起抗告，本院裁定如下：
    主  文
抗告均駁回。
抗告訴訟費用由抗告人各自負擔。
    理  由
按對於抗告法院之裁定再為抗告，僅得以其適用法規顯有錯誤為
理由，並經原法院之許可者為限，此項許可則以原裁定所涉及之
法律見解具有原則上之重要性者為限。民事訴訟法第四百八十六
條第四項、第五項規定甚明。所謂適用法規顯有錯誤，係指原裁
定就其取捨證據所確定之事實適用法規顯有錯誤而言，不包括認
定事實不當之情形在內。又所謂有原則上之重要性，係指訴訟事
件所涉及之法律見解意義重大，而有闡釋之必要者而言。故依同
上述法條第六項準用同法第四百三十六條之三第三項後段之規定
，原法院認為再抗告不應許可者，應以裁定駁回其再抗告。查本
件抗告人甲○○不服台灣高雄地方法院（下稱高雄地院）所為准
相對人陳鄭采薇、陳德祥二人及對造抗告人乙○○以次四人（下
稱乙○○等四人）訴訟救助之裁定（九十六年度救字第二一號）
，提起抗告；原法院認相對人二人已釋明其等無資力支出訴訟費
用，其二人與乙○○等四人對甲○○提起之本件訴訟依形式觀之
，又非顯無勝訴之望。但乙○○等四人既有收入或不動產，即非
無資力並窘於生活之人。乃就高雄地院之訴訟救助裁定，為一部
廢棄（乙○○等四人部分），改予駁回乙○○等四人之訴訟救助
聲請，並為駁回甲○○其餘抗告（相對人二人部分）之裁定。抗
告人均提起再抗告，雖分別以原法院認定相對人二人無資力支出
訴訟費用，且其提起之本件訴訟顯非無勝訴之望；乙○○等四人
確無資力支出訴訟費用，亦屬無籌措訴訟費用之債信者等情為不
當，據以指摘原裁定各該不利於其等部分為適用法規顯有錯誤云
云，惟其等所為指摘，所涉及者乃對於原裁定所為相對人二人及
乙○○等四人有無資力支出訴訟費用及相對人所提訴訟是否非顯
無勝訴之望等事實之爭執，核屬事實認定之問題，尚無所涉及之
法律見解具有原則上重要性之情事。原法院因認抗告人各自提起
之再抗告均不應准許，裁定駁回雙方之再抗告，經核於法並無違
誤。抗告論旨，分別指摘原裁定各該不利於其等部分為不當，聲
明廢棄，均為無理由。
據上論結，本件抗告均為無理由。依民事訴訟法第四百九十五條
之一第一項、第四百四十九條第一項、第九十五條、第七十八條
，裁定如主文。
中    華    民    國  九十七  年    四    月   十七   日
                      最高法院民事第三庭
                          審判長法官  蘇  茂  秋
                                法官  陳  碧  玉
                                法官  劉  靜  嫻
                                法官  張  宗  權
                                法官  葉  勝  利
      本件正本證明與原本無異
                                      書  記  官
中    華    民    國  九十七  年    四    月   三十   日
                                                      v


司法院資訊處製作；財團法人民間司法改革基金會備份。
